臺灣高等法院臺南分院刑事判決　　　　　九十一年度上易字第五一一號　Ａ
　　　上　訴　人　臺灣台南地方法院檢察署檢察官
　　　被　　　告　丁　○　○
右上訴人因被告賭博等案件，不服臺灣台南地方法院九十年度易字第一○五一號中華
民國九十一年三月十三日第一審判決（起訴案號：臺灣台南地方法院檢察署八十九年
度偵字第一二九四四號），提起上訴，本院判決如左：
      主      文
上訴駁回。
      理      由
一、公訴意旨略以：戊○○（業另經本院判決無罪確定）係台南市○○街一三一號菲
    力貓電子遊戲場負責人，自民國（下同）八十九年七月間起，在該遊戲場之公眾
    得出入之場所，擺設遊戲機具與不特定人賭博財物，並僱用女工庚○○、丑○○
    、丙○○（均經本院判決無罪確定）擔任遊戲機具開分員之工作，另僱用乙○○
    、己○○（另經本院判決無罪確定）為服務員，擔任兌換金錢之工作。當賭客不
    再賭時，即由庚○○、丑○○、丙○○依機具上所顯示之分數，發給寄分卡，再
    由賭客持寄分卡向乙○○、己○○兌換金錢。嗣於八十九年十一月九日凌晨四時
    許，癸○○、甲○○（另經本院判決無罪確定）於賭畢持寄分卡到該店二樓密室
    ，分別向己○○兌換現金新台幣（下同）一萬元、五千四百元後，當場為警查獲
    ，並查獲在場賭博之丁○○、子○○、壬○○、辛○○等人，復扣得遊戲機具賓
    果行星三台（每台八人座）、七ＰＫ撲克十台、賭資十二萬零五百元、遙控器一
    只、寄分卡一批、員工考勤表四十七張等物，因認被告丁○○、子○○、壬○○
    、辛○○均觸犯刑法第二百六十六條第一項前段普通賭博罪嫌等語。
二、按犯罪事實應依證據認定之，無證據不得推定其犯罪事實。又被告之自白，不得
    作為有罪判決之唯一證據，仍應調查其他必要之證據，以察其是否與事實相符，
    刑事訴訟法第一白五十四條、第一白五十六條第二項定有明文。所謂犯罪事實之
    證據，係指足以認定被告確有犯罪行為之積極證據而言，該項證據且須適合被告
    犯罪事實之認定，始得採為斷罪資料（最高法院二十九年上字第三一０五號、五
    十三年台上字第二七五０號判例參照）。
三、公訴人認被告丁○○、子○○、壬○○、辛○○觸犯普通賭博罪嫌無非以被告癸○○、甲○○於警訊時之供詞及扣案之遊戲機具賓果行星三台（每台八人座）、
    七ＰＫ撲克十台、十二萬零五百元、遙控器一只、寄分卡一批、員工考勤表四十
    七張等物為論罪之依據。惟查：
（一）被告丁○○、子○○、壬○○、辛○○分別於警訊、偵查及原審審理均否認有
      賭博之犯行，或辯稱：菲力貓電子遊戲場並無兌換財物之賭博行為，或辯稱：
      並無把玩遊戲機具之行為等語。被告子○○於本院審理時辯稱：沒有賭博行為
      ，沒有兌換過現金等語。被告壬○○於本院審理時亦稱：沒有賭博行為，不知
      道可以兌換現金等情。
（二）據同案被告甲○○於偵查時，供稱：「我的筆錄是在台南市○○路○段喜悅大
      旅社作的，警局所說不實在，是被脅迫之下完成的。」、「沒有（刑求），但
      他們言語動作讓我害怕。」、「（我是在）華爾滋舞廳前（被逮捕）。」、「
      沒有（向該店人員兌換現金）。」等語（參閱偵查卷八十九年十一月九日訊問
      筆錄）。而據承辯之警官蔡榮煌於原審審理時，供稱：「是，我們本來是在一
      間廟制作，但因為風大，所以就改在該間賓館的房間內制作筆錄。」、「我們
      維新小組主要是查員警有無違法違紀，如果到四分局訊問被告，怕會被洩漏而
      湮滅證據。」等語（參閱原審卷九十年七月十六日訊問筆錄）。又據承辯警官
      莊武松於九十年十月十日所提出之書面報告中，略稱：「（警方）當日分三組
      人員，一組進入店內喬裝顧客把玩，發現甲○○、癸○○二人兌換現金後，立
      即通報另一組在外守候人員查捕，因顧及證據與店方、顧客之反應，才尾隨至
      永華路口攔下查捕，該二人雖已離開犯罪場所，但均在警方監視下，且在附近
      逮捕，應屬準現行犯。又因正值深夜，原在一家廟口製作筆錄，但因燈光昏暗
      且風大無法制作，且為免洩漏偵辦情形，故改在台南市○○路○段五九巷十八
      號旅社訊問，而未在派出所制作筆錄。」等語，有該報告一份可憑。綜觀被告
      癸○○、甲○○、證人蔡榮煌供證之詞及莊武松之書面報告，顯然警方並未在
      右揭遊戲場當場逮捕被告癸○○、甲○○，而係在其他處所逮捕，且逮捕後先
      至某廟宇內訊問，復改至喜悅大旅社之房間內訊問等情應可確認。惟按被追呼
      為犯罪人者，或因持有兇器、贓物或其他物件或於身體、衣服等處露有犯罪痕
      跡，顯可疑犯罪人者，始得以現行犯論（即準行現犯），刑事訴訟法第八十八
      條第三項定有明文。既然警方未在右揭遊戲場當場逮捕被告癸○○、甲○○而
      讓其等二人離去，則其等二人已非現行犯無疑。又警方在他處逮捕其等二人時
      ，又無上開被追呼為犯罪人，或因持有兇器、贓物或其他物件或於身體、衣服
      等處露有犯罪痕跡，顯可疑犯罪人之情形，即無適用刑事訴訟法第八十八條第
      三項所謂「準現行犯」規定之餘地。又該條項所謂「準現行犯」之規定與是否
      在警方監視下及距離犯罪現場遠近無涉，故警方不得以其等二人均在警方之監
      視下，且在犯罪現場附近，即以準現行犯之規定逕行逮捕其等二人。又按被告
      之自白，非出於強暴、脅迫、利誘、詐欺、違法羈押或其他不正之方法，且與
      事實相符者，得為證據，刑事訴訟法第一百五十六條第一項定有明文。依該條
      項反面之解釋，若被告之自白係出於違法羈押或其他不正之方法取得者，則不
      論與事實是否相符，均不得作為證據。既然警方未依法定程序逮捕被告癸○○
      、甲○○，則其等二人於警訊時之自白即不得作為證據。況司法警察官或司法
      警察訊問被告，應全程連續錄音，而筆錄內所載之被告陳述與錄音之內容不符
      者，其不符之部分，不得作為證據，刑事訴訟法第一百條之一第一項前段、第
      二項、第一百條之二分別定有明文。警方訊問被告時縱已全程連續錄音，但筆
      錄內所載之被告陳述與錄音之內容不符之部分，尚且不得作為證據，若警訊時
      根本未錄音，而嗣被告又否認警訊筆錄內容之真實性，則被告所否認之警訊筆
      錄部分，更不得作為認定被告犯罪之證據，事屬當然。雖台南市警察局第四分
      局刑事案件報告（調查）書附送欄內載有「癸○○、甲○○錄音帶二只」等字
      ，但遍查本案卷內並未附有被告癸○○、甲○○警訊時之錄音帶，且經原審向
      台南市警察局第四分局函查結果，該局亦稱：「本分局偵辦癸○○、甲○○等
      人賭博乙案時，並未制作警訊錄音帶」等語，有該分局函一份可佐，足見警方
      在訊問被告癸○○、甲○○時，未全程連續錄音至明。而被告癸○○、甲○○
      於偵查及原審審理時，或辯稱：怕被警察打，才亂說的有兌換現金等語；或辯
      稱：是被脅迫之下完成的，警方人員之言語動作讓其害怕，故說有兌換現金等
      語，因警訊當時並未錄音，致原審法院無法調取並播放錄音帶，以查明被告癸○○、甲○○警訊時之陳述，是否在自由意識下所為，則被告癸○○、甲○○
      於警訊時所供稱：有兌換現金等語，即不得作為證據。
（三）又扣案之遊戲機具賓果行星三台（每台八人座）、七ＰＫ撲克十台、十二萬零
      五百元、遙控器一只、寄分卡一批、員工考勤表四十七張等物至多僅能證明確
      有顧客在右揭遊戲場內把玩遊戲機具而已，既然右揭遊戲場已於八十九年六月
      三十日起獲准營業，有營利事業登記證一份可佐，則顧客自可在內把玩遊戲機
      具，但把玩遊戲機具並不表示必有兌換現金之行為。雖寄分卡上未記載寄分人
      之姓名、寄分之時間等內容，但此係右揭遊戲場與寄分人間應如何處理寄分之
      問題，不得以寄分卡記載不清即認必有賭博之行為，而十二萬零五百元之現金
      亦不能證明確係以寄分卡兌換而來的。
（四）在右揭遊戲場內把玩遊戲機具既無賭博之行為，則被告丁○○、子○○、壬○○、辛○○有無把玩遊戲機具之行為，亦均不成立普通賭博罪，亦事屬當然。
四、此外，並無其他證據足資證明右揭遊戲場內把玩遊戲機具有兌換現金之情形，即
    應認無兌換現金之行為才是，故與賭博罪須有賭博財物之行為為其構成要件不合
    ，應認不能證明被告丁○○、子○○、壬○○、辛○○有賭博之行為，均應認不
    能證明其等此部分之犯罪。因此原審以不能證明被告等此部分犯罪而諭知無罪之
    判決，核無不合，檢察官上訴意旨，仍執前詞，指摘原判決不當，並無可取，為
    無理由，應予駁回。
五、被告丁○○、辛○○經合法傳喚，無正當理由不到庭，不待其陳述逕行判決。
據上論結，應依刑事訴訟法第三百六十八條、第三百七十一條，判決如主文。
本案經檢察官曾銘芳到庭執行職務。
中    華    民    國      九十一      年      十      月        九      日
                                  臺灣高等法院臺南分院刑事第三庭
                                      審判長法官  黃    崑    宗
                                            法官  莊    俊    華
                                            法官  林    勝    木
右正本證明與原本無異。
不得上訴。
                                      法院書記官  吳    秋    賢
中    華    民    國      九十一      年      十      月     十一       日
